# 请教各位老师：案例情况如下：

提问人：liuqiangily 时间：2010-01-22 12:59:25
案例： 我公司属于国有独资公司，有一子公司（外商投资企业），但是外方股东尚未按照规定、公司章程履行出资手续，子公司的注册资本实际为我公司的出资额，已按照规定办理的外资企业营业执照。目前由于子公司经营不善，处于连年亏损状态，并且外方股东目前已无法联系，我公司拟处置持有其得股权。对于此情况，我公司拟对此部分股权进行无偿划转给其他企业（国有独资公司，与我公司同受同一企业控制），对于此情况有以下事项请教： 1 、无偿划转是否可行，哪个层面实施； 2 、需要办理什么样的手续；
3 、无偿划转的程序？。 如果无偿划转不可行，请问对于此应如何操作（目的股权从公司去掉）。谢谢大家的帮助

回答人：chenyiwei
请先研究一下国务院国资委发布的《企业国有产权无偿划转管理暂行办法》（国资发产权[2005]239号）、《企业国有产权无偿划转工作指引》（国资发产权[2009]25号）及你所在地的地方国资委的相关规定。

回答人：chenyiwei
回复 藤椅 liuqiangily 的帖子我理解这个案例不涉及外方股东在该外商投资企业中所占权益（无论是金额还是相对比例）的变化，仅仅是中方股东的变动，按外商投资企业的相关法律规定，变更股东需要原审批机关批准。除此之外，应该就是我前面提到的无偿划转国有产权的有关规定。